# 请教陈版，网络游戏联运情况下收入按照总额法还是净额法？

提问人：013291 时间：2017-05-22 14:26:19
甲公司属于游戏交易平台服务提供商，乙公司是游戏发行、运行企业，双方签订合同乙方授权甲方通过自有平台推广乙方游戏，并为终端客户提供平台服务，乙方负责提供自身游戏所需的相关技术支持，甲方按照接入授权收益情况按照约定向乙方支付接入授权费用（接入授权费用：指乙方游戏在接入授权期间，通过甲方渠道或应用平台，用户登录服务器，使用乙方游戏的充值收益等所有在甲方平台上因游戏运营而产生的经济效益）。合同期间乙方负责乙方游戏的改进升级、和技术维护。纯收入双方按照一定比例进行分成，纯收入指；用户通过甲方渠道为乙方产品支付的全部款项的总和扣除通道费、相关税费等其他双方确认的款项之后的剩余部分。我考虑还是适用总额法，不知道对不？向您请教一下

回答人：chenyiwei
要看甲乙双方中谁是向玩家提供游戏服务的首要义务人（例如玩家是以谁的帐号登录，相当于与谁建立服务合同关系；玩家的投诉由谁负责处理；游戏服务器由谁架设和管理等）。如果使用平台的账号，玩家投诉由平台处理，服务器由平台架设和维护，则平台用总额法，乙方按净额法。